# 求助陈版：充值赠送退回时账务处理

提问人：xuancaojisi 时间：2020-03-19 08:05:23
@chenyiwei 陈版，您好：
请教以下问题：A超市推出充值 1000 送 100 的优惠活动，赠送的 100 元有效期为 1 年，充值未使用完的金额，客户可以随时提现，但退款时，会取消赠送的金额，按充值金额减去已消耗金额退款，比如某客户充值 1000元，赠送 100 元，在消费 110 元后，即发起提现流程，则退款金额为 890 元；
由于客户提现存在不确定性，且期间可能跨月，A超市按如下进账务处理是否合适：在收款时，作为预收款项（由于没有交付商品的义务，个人认为不应确认为合同负债），在消费时，按照可变对价的谨慎性原则，即消费金额乘以充值金额/（充值+赠送金额）的换算金额确认收入，若未来发生客户提现，则按照之前累计消费的金额减去累计已确认的收入金额的差额，在提现当期确认为当期收入，即可变对价实现时确认。

回答人：chenyiwei
这种情况应按照新收入准则第三十九条（企业向客户预收销售商品款项）规定处理。理论上应合理估计客户行使合同权利的模式，合理估计可能退款的金额和最终无需退回的金额；如果无法合理估计的，则你的做法相对较为谨慎。